【裁判字號】    96,易,3873
【裁判日期】    970527
【裁判案由】    竊盜
【裁判全文】
臺灣板橋地方法院刑事判決              96年度易字第3873號
公  訴  人  臺灣板橋地方法院檢察署檢察官
被      告  乙○○
上列被告因竊盜案件，經檢察官提起公訴（96年度偵字第25842
號），本院判決如下：
    主  文
乙○○犯竊盜罪，累犯，處有期徒刑肆月，如易科罰金以新臺幣
壹仟元折算壹日。
    事  實
一、乙○○前曾於民國94年間因搶奪案件，經臺灣桃園地方法院
    以94年度訴字第44號判處有期徒刑三年確定，執行後於96年
    4 月23日假釋出監，至96年9 月12日甫縮刑期滿執行完畢。
    詎其猶不知悔改，於上開有期徒刑執行完畢後五年內，復基
    於意圖為自己不法所有之犯意，於96年10月19日晚上6 時30
    分許（起訴書誤載為「18時40分許」），騎乘車號LH9-978
    號重型機車，至臺北縣鶯歌鎮○○○路碧龍巷「碧龍宮」前
    ，徒手竊取碧龍宮所有由該宮管理人丁○○管領之不鏽鋼樓
    梯扶手6 支、大型傘架2 組等財物（價值約新臺幣6000元）
    ，得手後因其一人無法單獨載運，遂以電話聯絡不知情之丙○○、甲○○二人前來幫忙搬運（其二人所涉共犯本件竊盜
    罪嫌，另經檢察官偵查後，以其二人罪嫌不足，不起訴處分
    在案），待丙○○、甲○○二人抵達後，即由乙○○騎乘其
    上開機車後載丙○○，載運上開竊得之不鏽鋼樓梯扶手6 支
    ，帶領甲○○騎乘車號QBV-202 號輕型機車，載運上開乙○○竊得之大型傘架2 組，欲至臺北縣樹林市○○路上之資源
    回收場變賣獲利。嗣其於同日晚上6 時46分許，在臺北縣樹
    林市○○路上，旋經警據報循線前來查獲，並起獲上開竊得
    之不鏽鋼樓梯扶手、大型傘架等贓物，因而查悉上情。
二、案經丁○○訴由臺北縣政府警察局三峽分局報請臺灣板橋地
    方法院檢察署檢察官偵查起訴。
    理  由
一、訊據被告乙○○矢口否認有上揭竊盜之犯罪事實，辯稱：本
    件實際上是丙○○、甲○○所竊取，伊只是經他二人通知到
    場載運，並不知情，為警查獲後，丙○○、甲○○因沒錢交
    保，才叫伊承認，承擔起來，如果傳他們出庭，他們會承認
    云云。然查，被告所犯上開竊盜之犯罪事實，前已據其於警
    詢、偵查中均供認不諱，核與證人丙○○、甲○○於警詢、
    偵查之供述及本院審理時之證述情節相符，復經告訴人丁○○於警詢指述被害情節明確（見偵查卷13至15頁、19至21頁
    、22頁、63至64頁、本院97年5 月7 日審判筆錄3 至6 頁，
    證人丙○○、甲○○、告訴人丁○○等於警詢、偵查中未具
    結之陳述，被告均未於言詞辯論終結前，對其證據能力有所
    爭執，依刑事訴訟法第159 條之5 規定，均得為證據），並
    有臺北縣政府警察局三峽分局扣押筆錄、犯罪及查獲現場照
    片10張、贓物認領保管單等附卷可資佐證。被告上開雖辯稱
    本件竊盜犯行，實係丙○○、甲○○所為，其係於不知情之
    下經二人聯絡前往幫忙載運云云，惟其上開所辯情節，核與
    其於警詢、偵查供認情節不符，復經證人丙○○、甲○○於
    本院審理時均證述：本件竊盜案件係被告打電話請其二人前
    往幫忙載運，其等並不知情等語（見本院上開審判筆錄）明
    確，與其等前於警詢、偵查及被告於警詢、偵查供述情節前
    後均一致，足見被告上開所辯，應係事後卸責之詞，實不可
    採。是綜上所述，本件事證明確，被告犯行堪以認定，應予
    依法論科。
二、核本件被告上開所為，係犯刑法第320 條第1 項之竊盜罪。
    又被告前曾於94年間因搶奪案件，經臺灣桃園地方法院以94
    年度訴字第44號判處有期徒刑三年確定，執行後於96年4 月
    23日假釋出監，至96年9 月12日甫縮刑期滿執行完畢，有臺
    灣高等法院被告前案紀錄表在卷可稽，被告前受有期徒刑執
    行完畢，於五年以內故意再犯本件有期徒刑以上之罪，為累
    犯，應依刑法第47條第1 項規定，加重其刑。爰審酌被告素
    行、本件犯罪之動機、目的、手段、方法、所得不法利益、
    對告訴人所生危害及犯後翻異其詞飾卸之態度等一切情狀，
    量處如主文所示之刑，並諭知易科罰金之折算標準。
據上論斷，應依刑事訴訟法第299 條第1 項前段，刑法第320 條
第1 項、第47條第1 項、第41條第1 項前段，刑法施行法第1 條
之1 ，判決如主文。
本案經檢察官靳開聖到庭執行職務
中    華    民    國    97    年    5     月    27    日
                      刑事第三庭  法  官  彭  全  曄
以上正本證明與原本無異
如不服本判決應於送達後10日內向本院提出上訴狀
                                  書記官  洪  紹  甄
中    華    民    國    96    年    5     月    28    日
附錄本案論罪科刑法條全文：
中華民國刑法第320條
意圖為自己或第三人不法之所有，而竊取他人之動產者，為竊盜
罪，處 5 年以下有期徒刑、拘役或 5 百元以下罰金。
意圖為自己或第三人不法之利益，而竊佔他人之不動產者，依前
項之規定處斷。
前二項之未遂犯罰之。


司法院資訊處製作；財團法人民間司法改革基金會備份。
